【裁判字號】    99,訴,713
【裁判日期】    990531
【裁判案由】    毒品危害防制條例
【裁判全文】
臺灣臺北地方法院刑事判決               99年度訴字第713號
公  訴  人  臺灣臺北地方法院檢察署檢察官
被      告  甲○○
上列被告因違反毒品危害防制條例案件，經檢察官提起公訴（99
年度毒偵字第647 號、第1427號），被告於準備程序中就被訴事
實為有罪之陳述，經本院合議庭裁定改用簡式審判程序，本院判
決如下：
    主  文
甲○○施用第一級毒品，累犯，處有期徒刑柒月；又施用第二級
毒品，累犯，處有期徒刑肆月；又施用第一級毒品，累犯，處有
期徒刑柒月，扣案之第一級毒品海洛因壹包（淨重零點壹玖貳零
公克，驗餘淨重零點壹伍壹貳公克）沒收銷燬，及扣案海洛因外
包裝袋壹個沒收；又施用第二級毒品，累犯，處有期徒刑肆月。
應執行有期徒刑壹年伍月，扣案之第一級毒品海洛因壹包（淨重
零點壹玖貳零公克，驗餘淨重零點壹伍壹貳公克）沒收銷燬，及
扣案海洛因外包裝袋壹個沒收。
    事  實
一、甲○○前因施用第2 級毒品案件，經本院以94年度毒聲字第
    695 號裁定送觀察、勒戒後，認無繼續施用毒品之傾向，於
    民國95年3 月9 日釋放出所，並經臺灣臺北地方法院檢察署
    檢察官於95年3 月13日以94年度毒偵字第2534號為不起訴處
    分確定；又於97年間因犯施用第2 級毒品案件，經本院以98
    年度簡字第494 號判決判處有期徒刑3 月確定，於98年5 月
    25日易科罰金執行完畢。詎其猶不知悔改，竟分別基於施用
    第1 級、第2 級毒品之犯意，於98年12月24日上午約8 、9
    時許，在位在臺北縣永和市○○路之1 名年籍、姓名不詳之
    朋友家中，先以將毒品裝入玻璃球內燒烤吸其煙霧之方式，
    施用第2 級毒品甲基安非他命1 次，另以針筒注射之方式，
    施用第1 級毒品海洛因1 次，施用後已將上開玻璃球與針筒
    拋棄，嗣經警於98年12月25日下午13時44分許，在臺北縣政
    府警察局永和分局採集其尿液送驗，確呈嗎啡、安非他命及
    甲基安非他命陽性反應。復另基於施用第2 級毒品之犯意，
    於99年3 月25日上午約7 、8 時許，在臺灣地區不詳地點，
    以將毒品裝入玻璃球內燒烤吸其煙霧之方式，施用第2 級毒
    品甲基安非他命1 次，施用後已將上開玻璃球拋棄。另再基
    於施用第1 級毒品之犯意，於99年3 月25日下午14、15時許
    ，於位在臺北市中山區○○○路352 號之網咖廁所內，以針
    筒注射之方法，施用第1 級毒品海洛因1 次，施用後亦已將
    上開針筒拋棄。嗣於99年3 月25日晚間20時10分許，在臺北
    市中山區○○○路346 號前為警查獲，並扣得供其同日施用
    後所剩餘之第1 級毒品海洛因1 包（淨重0.1920公克，餘重
    0.1512公克）。
二、案經臺北縣政府警察局永和分局及臺北市政府警察局中山分
    局報告臺灣臺北地方法院檢察署檢察官偵查起訴。本院於準
    備程序進行中，甲○○就被訴事實為有罪之陳述，經告知簡
    式審判程序之旨，並聽取各當事人之意見後，本院合議庭裁
    定由受命法官獨任進行簡式審判程序。
    理  由
一、上開犯罪事實，業據被告宋秋生坦承不諱（見本院卷第14頁
    反面），且經將其於上開時、地為警查獲後，經警先後對其
    所採得之尿液送交鑑驗結果，確均呈嗎啡、甲基安非他命陽
    性反應，此有臺灣檢驗科技股份有限公司99年1 月20日出具
    之濫用藥物尿液檢驗報告1 紙（見臺灣臺北地方法院檢察署
    99年度毒偵字第647 號偵查卷，下稱偵卷一第8 頁）、臺北
    縣政府警察局永和分局毒品案被告移送者姓名及代碼對照表
    1 紙（見偵卷一第9 頁）、臺灣尖端先進生技醫藥股份有限
    公司99年4 月14日濫用藥物檢驗報告1 紙（臺灣臺北地方法
    院檢察署99年度毒偵字第1427號卷，下稱偵卷二第60頁）、
    臺北市政府警察局偵辦毒品案件尿液檢體委驗單1 紙（見偵
    卷二第58頁）等件在卷可稽，並有交通部民用航空局航空醫
    務中心99年4 月9 日航藥鑑字第0992310 號毒品鑑定書1紙
    （見偵卷二第50頁）及扣案之海洛因1 小包（淨重0.1920公
    克、驗餘淨重0.1512公克）在卷可佐，足證被告任意性自白
    與事實相符，是本件事證明確，被告犯行堪以認定，應予依
    法論科。
二、查被告前曾因施用第2 級毒品案件，經本院以94年度毒聲字
    第695 號裁定送觀察、勒戒後，認無繼續施用毒品之傾向，
    於95年3 月9 日釋放出所，並經臺灣臺北地方法院檢察署檢
    察官於95年3 月13日以94年度毒偵字第2534號為不起訴處分
    確定；又於97年間因犯施用第2 級毒品案件，經本院以98年
    度簡字第494 號判決判處有期徒刑3 月確定，於98年5 月25
    日易科罰金執行完畢等情，亦有臺灣高等法院被告前案紀錄
    表1 份附卷可考（見本院卷第5 頁至第10頁），是被告在其
    上開違反毒品危害防制條例案件之觀察、勒戒程序執行完畢
    釋放後，5 年以內再犯本件施用第1 級毒品、第2 級毒品之
    罪甚明，故依照毒品危害防制條例第20條第3 項規定之反面
    解釋，本件被告已無再施以觀察、勒戒及強制戒治之必要，
    附此說明。
三、核被告所為，係犯毒品危害防制條例第10條第1 項之施用第
    1 級毒品罪及同條例第10條第2 項之施用第2 級毒品罪。其
    兩次為施用第1 級毒品海洛因，而持有第1 級毒品海洛因之
    低度行為，及兩次施用第2 級毒品甲基安非他命前持有第2
    級毒品甲基安非他命之低度行為，應分別為施用之高度行為
    所吸收，均不另論罪。又被告所犯前開分別施用第1 級毒品
    兩次及分別施用第2 級毒品兩次等罪間，犯意各別，行為互
    殊，應予分論併罰。又查被告前於97年間因犯施用第2 級毒
    品案件，經本院以98年度簡字第494 號判決判處有期徒刑3
    月確定，於98年5 月25日易科罰金執行完畢等情，有前開臺
    灣高等法院被告前案紀錄表1 份在卷可按（見本院卷第5 頁
    至第10頁），是其受有期徒刑執行完畢後5 年內，故意再犯
    本件有期徒刑以上之施用第1 級、第2 級毒品罪，均為累犯
    ，應各依刑法第47條第1 項之規定，加重其刑。爰審酌被告
    前因施用毒品案件，經法院裁定送強制戒治及科刑後，竟仍
    無法戒除毒癮，復又再施用毒品，惟念其施用毒品乃戕害個
    人身心健康，尚未危及他人，其犯罪之動機、目的、手段、
    施用時間、施用次數及其智識程度，暨因犯後於本院審理時
    坦認全部犯行，是態度堪稱良好等一切情狀，就所犯上開各
    罪，分別量處如主文所示之刑，並依刑法第51條第5 款定其
    應執行之刑，以示懲儆。
四、此外，扣案之第1 級毒品海洛因1 包（淨重0.1920公克、驗
    餘淨重0.1512公克），應依毒品危害防制條例第18條第1 項
    前段規定沒收銷燬，至上開毒品之外包裝袋1 個，為被告所
    有、保存毒品以供施用犯罪所用之物，業據被告供承在卷，
    亦應依刑法第38條第1 項第2 款規定沒收。
五、據上論斷，應依刑事訴訟法第273 條之1 第1 項、第299 條
    第1 項前段，毒品危害防制條例第10條第1 項、第2 項、第
    18條第1 項，刑法第11條前段、第47條第1 項、第38條第1
    項第2 款、第51條第5 款，判決如主文。
本案經檢察官楊婉鈺到庭執行職務。
中    華    民    國    99    年    5     月    31    日
                  刑事第十七庭法  官  葉力旗
以上正本證明與原本無異
如不服本判決應於送達後十日內檢附理由向本院提出上訴狀
                              書記官  林碧華
中    華    民    國    99    年    5     月    31    日
附錄本案論罪科刑法條全文：
毒品危害防制條例第10條：
施用第1級毒品者，處6月以上5年以下有期徒刑。
施用第2級毒品者，處3年以下有期徒刑。

司法院資訊處製作；財團法人民間司法改革基金會備份。
